【裁判字號】    99,易,227
【裁判日期】    990329
【裁判案由】    竊盜
【裁判全文】
臺灣高雄地方法院刑事判決               99年度易字第227號
公  訴  人  臺灣高雄地方法院檢察署檢察官
被      告  甲○○
上列被告因竊盜案件，經檢察官提起公訴（98年度偵字第34793
號），本院判決如下：
    主  文
甲○○犯竊盜罪，處拘役貳拾日，如易科罰金，以新臺幣壹仟元
折算壹日。
    事  實
一、甲○○意圖為自己不法之所有，於民國98年11月18日上午10
    時許，在高雄市○○區○○路507 號陽明早市「前五」攤位
    ，徒手竊取戊○○所有販售之毛料外套1 件【價值新臺幣（
    下同）500 元】得手，甲○○得手後隨即將該外套置於其所
    騎乘之車牌號碼UNT-933 號機車腳踏板，並騎車駛離市場，
    旋為市場管理員乙○○發現制止並報警到場處理，當場扣得
    上開毛料外套1件。
二、案經高雄市政府警察局三民第二分局報請臺灣高雄地方法院
    檢察署檢察官偵查起訴。
    理  由
壹、程序部分
一、按被告以外之人（包括證人、鑑定人、告訴人、被害人及共
    同被告等），於審判外之言詞或書面陳述，除法律有規定者
    外，不得作為證據；又被告以外之人於檢察事務官、司法警
    察官或司法警察調查中所為之陳述，與審判中不符時，其先
    前之陳述具有較可信之特別情況，且為證明犯罪事實存否所
    必要者，得為證據，刑事訴訟法第159 條第1 項、第159 條
    之2 分別定有明文。證人戊○○、乙○○於警詢、檢察事務
    官調查時所為之陳述，核與審判中之陳述大致相符，是依前
    開說明，渠等前開於警詢、檢察事務官調查時所為之陳述，
    並無傳聞證據例外之情形，應無證據能力，當以其等於審判
    中之陳述作為證據。
二、本判決所引用之其餘證據資料（詳後引證據），其中傳聞證
    據部分，縱無刑事訴訟法第159 條之1 至第159 條之4 或其
    他規定之傳聞證據例外情形，亦因被告、檢察官或同意可作
    為證據使用（A2卷第13頁、A3卷第38頁），或未聲明異議，
    依刑事訴訟法第159 條之5 第1 項、第2 項之規定，本院審
    酌該證據作成之情況，認為適當，應得為證據。至本判決未
    引用之證據，既未經援引為認定犯罪事實之基礎，爰不逐一
    論述該等證據之證據能力，附此敘明。
貳、實體部分
一、訊據被告甲○○固坦承於98年11月18日上午10時許，在高雄
    市○○區○○路507 號陽明早市「前五」攤位，拿取戊○○
    所有販售之毛料外套1 件，惟矢口否認有何竊盜犯行，辯稱
    ：我當天在戊○○攤位拿系爭衣服有付錢，我拿100 元給戊○○，因為當時正好有1 名女子跟我一起買衣服，該女子買
    1 件紅色夾克價值150 元，她拿500 元給戊○○，戊○○零
    錢不夠，當時我好心先拿100 元給戊○○，讓她湊足350 元
    找給那名女子，戊○○還跟我謝謝，問我是否要裝袋子，我
    說不用，我就拿著那件衣服邊走邊看走向我的摩托車，當時
    證人乙○○正在和另外1 名女子說話，他看到我的衣服沒有
    裝在袋子裡，他就朝我走過來，走來的時候擦撞到我，那時
    候我正要將衣服放在摩托車前方的置物籃，因為乙○○撞到
    我，導致我的衣服掉到腳踏墊，乙○○就說我偷竊云云。
二、經查：
  (一)被告上揭犯行業據證人乙○○於本院審理時結證稱：我是陽
    明早市管理員，因為被告到陽明早市後，攤商都反應東西不
    見，所以被告如果到陽明早市，我們都要2 個人一前一後看
    著她。98年11月18日早上10點多我在陽明早市，我看到被告
    騎機車到陽明早市來，她把機車停在戊○○的攤位後面，走
    到戊○○的攤位裡面看衣服，我站在攤子後面注意被告，另
    外1 人在攤子前面看著被告，因為攤子前面有人在買衣服，
    戊○○在攤子前面。我遠遠的站著，大部分可以看到戊○○
    的攤位，自被告走入攤位，只要衣服沒有擋住視線，我就可
    以看到被告，從被告走進戊○○的攤位到她出來，約5 、6
    分鐘，這期間被告離開我的視線約2 、3 次，每次都是閃過
    閃過，就是走過衣服就看到，我沒有看見被告在何櫃子拿系
    爭衣服，也未看到被告有跟其他的客人或是跟戊○○說話，
    也沒有看到被告拿100 元給戊○○。我一直看著被告，沒有
    跟別人說話，我看到被告拿系爭衣服出來放在她機車腳踏板
    就騎車走，我攔截她後，將她帶去戊○○那邊，我帶過去後
    就以無線電聯絡市場負責人豪哥過來，我就到被告的機車的
    位置看著，等警察過來，我根本沒有撞到被告等語（A3卷第
    14至19頁）；證人丙○○於本院審理時結證稱：我是陽明早
    市管理員，負責看顧市場外面，乙○○負責看顧市場裡面，
    主委之前有交代如果被告來陽明早市要特別注意。98年11月
    18日早上10點多我在陽明早市有看到被告，那天被告一到，
    乙○○以對講機告訴我被告來了，叫我要注意，被告走入戊○○的「前五」攤位看衣服，當時還有其他客人在攤位裡面
    ，人不多，我在對面看著被告，我站的位置就在戊○○正對
    面，我有看到戊○○，但如果戊○○走到攤子後面我就看不
    到，除了看著被告，我還要移動機車，還有其他工作，沒有
    辦法一直注意被告，我沒有看到被告跟戊○○說話，不知道
    被告是否曾與戊○○說話，沒有看到被告有拿出100 元，因
    為戊○○的攤位中間有吊衣服，所以我沒有看到被告在何處
    拿戊○○的衣服，我沒有看到被告如何離開戊○○的攤位，
    因為那是後面的事情，我站在前面。因為我們的對講機是三
    方通話，所以我聽到乙○○跟負責人說抓到小偷等語（A3卷
    第27至32頁）；證人戊○○於本院審理時結證稱：我在陽明
    早市賣衣服，我攤位的衣架上都掛有價牌，賣價大約是30元
    、50元、100 元、190 元起、290 元起，最高的價牌是290
    元起，價牌上有寫「起」字樣的，客人就會再問我多少錢，
    同一價格都掛在一起。98年11月18日被告從我攤子拿走的毛
    料外套我賣500 元，被告拿走這件外套沒有拿錢給我，是我
    正在與其他客人作交易時，管理員乙○○跑來問我被告拿衣
    服是否有付錢，被告被抓之前，我完全不知道被告有到過我
    的攤子。當天早上攤位的人不多，乙○○帶被告問我之前，
    約有3 、4 位客人，我不認識被告，我沒有收到被告的錢，
    也沒有客人跟我買衣服要找錢時，被告拿100 元給我，我也
    沒有說要拿塑膠袋給被告，我可以確定的說，沒有被告所謂
    ：有名女子買1 件紅色夾克，拿500 元給我，我要找350 元
    給那名女子，但零錢不足，被告就拿100 元給我，我還向她
    謝謝這件事情，我攤位上沒有150 元的東西，而且500 元的
    東西，我也不可能賣她100 元，所以被告講的邏輯不通等語
    （A3卷第33至38頁）互核相符，證人等與被告均無仇隙，且
    戊○○更稱：我沒有提出告訴，只是因為這件案件是公訴罪
    ，法院要如何判決，我沒有意見等語明確（A3卷第42頁），
    衡情其等應無蓄意誣陷被告之可能，故其等所為證言應堪採
    信。此外，復有高雄市政府警察局三民第二分局扣押筆錄、
    贓物認領保管單、照片在卷可憑，是被告上開竊盜犯行，堪
    以認定。
  (二)被告雖以前揭情詞置辯，惟當日攤位中的客人並不多，業據
    證人丙○○、戊○○證述明確，依一般經驗，苟若被告所述
    情節為真，戊○○焉有不復記憶之理，被告所辯，實難憑採
    。
三、核被告所為，係犯刑法第320 條第1 項之竊盜罪。爰審酌被
    告竊取他人財物，對於他人之財產之安全構成威脅，行為實
    有可議，犯後否認犯行，難見悔意，惟念其前無任何前科，
    素行尚佳，所竊取之衣服1 件，價值僅約5 百元，且經告訴
    人領回，告訴人於本院審理時亦表示不願告訴，業如上述，
    併參酌公訴人具體求處之刑度等一切情狀，量處如主文所示
    之刑，並諭知易科罰金折算標準。
據上論斷，應依刑事訴訟法第299 條第1 項前段，刑法第320 條
第1 項、第41條第1 項前段，刑法施行法第1 條之1 ，判決如主
文。
本案經檢察官丁○○到庭執行職務。
中    華    民    國    99    年    3     月    29    日
                  刑事第一庭    法  官  王淑惠
以上正本證明與原本無異。
如不服本判決應於收受判決後10日內向本院提出上訴書狀，並應
敘述具體理由。其未敘述上訴理由者，應於上訴期間屆滿後20日
內向本院補提理由書(均須按他造當事人之人數附繕本)「切勿逕
送上級法院」。
中    華    民    國    99    年    3     月    29    日
                                書記官  黃旭淑
附錄法條
刑法第320條
意圖為自己或第三人不法之所有，而竊取他人之動產者，為竊盜
罪，處五年以下有期徒刑、拘役或五百元以下罰金。
意圖為自己或第三人不法之利益，而竊佔他人之不動產者，依前
項之規定處斷。
前二項之未遂犯罰之。

司法院資訊處製作；財團法人民間司法改革基金會備份。
